臺灣高等法院臺中分院刑事判決　　 100年度交上訴字第1466號
上　訴　人
即　被　告　諶德偉
上列上訴人因肇事逃逸罪案件，不服臺灣臺中地方法院100年度
交訴字第80號中華民國100年4月21日第一審判決（起訴案號：臺
灣臺中地方法院檢察署99年度偵字第19355號），提起上訴，本
院判決如下：
    主    文
上訴駁回。
    理    由
一、按依刑事訴訟法第350條、第361條、第362條、第367條規定
    ，不服地方法院之第一審判決而上訴者，須提出上訴書狀，
    並應敘述具體理由，為上訴必備之程式；其所提出之書狀未
    敘述上訴理由，或僅曾以言詞陳述上訴理由者，均應於上訴
    期間屆滿後20日內補提理由書於第一審法院。第一審法院經
    形式審查，認逾期未補提上訴理由者，應定期間先命補正；
    逾期未補正者，為上訴不合法律上之程式，應以裁定駁回。
    倘已提出上訴理由，但所提非屬具體理由者，則由第二審法
    院以上訴不合法律上之程式，判決駁回。而所謂具體理由，
    必係依據卷內既有訴訟資料或提出新事證，指摘或表明第一
    審判決有何採證認事、用法或量刑等足以影響判決本旨之不
    當或違法，而構成應予撤銷之具體事由，始克當之（例如：
    依憑證據法則具體指出所採證據何以不具證據能力，或依憑
    卷證資料，明確指出所為證據證明力之判斷如何違背經驗、
    論理法則）；倘僅泛言原判決認定事實錯誤、違背法令、量
    刑失之過重或輕縱，而未依上揭意旨指出具體事由，或形式
    上雖已指出具體事由，然該事由縱使屬實，亦不足以認為原
    判決有何不當或違法者（例如：對不具有調查必要性之證據
    ，法院未依聲請調查亦未說明理由，或援用證據不當，但除
    去該證據仍應為同一事實之認定），皆難謂係具體理由，俾
    與第二審上訴制度旨在請求第二審法院撤銷、變更第一審不
    當或違法之判決，以實現個案救濟之立法目的相契合，並節
    制濫行上訴（最高法院97年度臺上字第892號刑事判決意旨
    參照）。
二、本件上訴人即被告諶德偉（下稱被告）上訴狀所載理由略謂
    ：被告原本極欲與被害人和解，無奈因毒品案件被押戒治所
    ，所以無法達成和解。被告於警局製作筆錄時包了兩個紅包
    給被害人姊妹共新臺幣(下同)四千元，又幫被害人修復機車
    費用七千多元，且被告犯後都坦承犯行，態度尚佳，足見實
    有悔意。被告父親年老多病，母親又有中風病症，被告為單
    親，獨力扶養兩名兒子，經濟狀況不佳，恐入獄後家中老少
    無人照顧，懇請庭上斟酌依刑法第57條、59條規定減輕其刑
    ，或依刑法第74條規定諭知緩刑云云。
三、經查：
(一)被告因不服地方法院之第一審判決而於民國（下同）100 年
    5月6日向原審法院具狀聲明上訴，並於同年月25日提出上訴
    理由狀敘明上訴理由，依刑事訴訟法第361條第2項條文、立
    法修正理由及上開最高法院判決意旨，被告倘已提出上訴理
    由，但所提非屬具體理由者，由第二審法院以上訴不合法律
    上之程式，以判決駁回之。至於上訴理由是否具體，係屬第
    二審法院審查範圍，則不在命補正之列（參見法院辦理刑事
    訴訟案件應行注意事項第162點），合先敘明。
(二)按刑罰之量定，屬法院自由裁量之職權行使，應審酌刑法第
    57條所列各款事由及一切情狀，為酌量輕重之標準，並非漫
    無限制；量刑輕重係屬事實審法院得依職權自由裁量之事項
    ，苟已斟酌刑法第57條各款所列情狀而未逾越法定刑度，不
    得遽指為違法；且在同一犯罪事實與情節，如別無其他加重
    或減輕之原因，下級審量定之刑，亦無過重或失輕之不當情
    形，則上級審法院對下級審法院之職權行使，原則上應予尊
    重（最高法院72年臺上字第6696號、75年臺上字第7033號判
    例及85年度臺上字第2446號判決意旨參照）。本件被告對原
    審判決採用證據、認定事實及適用法律等節均不爭執，而原
    審已審酌被告所持有之大貨車駕駛執照業經吊銷，竟仍駕車
    行駛於道路上，復未遵守交通規則，終至釀成本件交通事故
    ，且於駕車肇事致人受傷後逃逸，置他人安危於不顧，同時
    造成檢警查緝之困難，惡性非輕，惟其犯後始終坦承犯行，
    態度尚佳，而被害人黃仙宜、黃仙旻於原審準備程序中，亦
    均表示願就過失傷害部分原諒被告，並撤回告訴（已由原審
    另為不受理判決之諭知）等一切情狀，量處被告有期徒刑六
    月，並諭知易科罰金之折算標準，顯已說明其論罪科刑之依
    據，並已注意適用刑法第57條之規定，所處之刑符合「罰當
    其罪」之原則，並無輕重失衡之情形，依上開最高法院判例
    、判決意旨，不得遽指為違法。又被告犯後坦承犯行，態度
    良好，已為原審據為量刑之參考，且已判處法定刑最低刑度
    ，其餘所陳關於家庭狀況等情，均非法定減刑事由，自無邀
    獲較輕於原判決所量處之刑之餘地。被告上訴意旨據此請求
    從輕量刑，自無可採。
(三)又按犯罪之情狀顯可憫恕，認科以最低度刑仍嫌過重者，得
    酌量減輕其刑，刑法第59條定有明文；又按刑法第59條之酌
    量減輕其刑，必於犯罪之情狀，在客觀上足以引起一般同情
    ，認為即予宣告法定低度刑期，猶嫌過重者，始有其適用，
    最高法院51年臺上字第899號判例可資參照。本件被告違規
    無照駕駛已屬不當，且被告於肇事後，僅因害怕即棄被害人
    於不顧，而逃離現場，衡情並無何可憫恕之處，尚無刑法第
    59條之適用甚明，原審判決未援引刑法第59條對被告酌減其
    刑，並無不當。另被告請求斟酌予以緩刑，然被告之犯罪情
    狀，並無特別值得同情之處，且被告並未與被害人達成和解
    ，基於被害人之痛苦未受到適當之慰撫，本院認被告所受之
    科刑，並無以暫不執行為適當之情形，被告上訴理由猶執前
    詞，請法院審酌依刑法第59條規定，減輕被告刑責或依第74
    條規定予以緩刑云云，均無可採。
(四)綜上所述，本件被告提起上訴，固具備形式上之理由，然觀
    其上訴意旨所述，純屬其個人主觀上對法院量刑之期盼，並
    非依據卷內既有訴訟資料或提出新事實、新證據，指摘或表
    明原審判決有何採證認事、用法或量刑等足以影響判決本旨
    之不當或違法，而構成應予撤銷之具體事由，自不足以動搖
    原判決認定犯罪事實及量刑之基礎，難認係具體理由。其上
    訴顯然違背法律上之程式，應予駁回，並不經言詞辯論為之
    。
四、據上論斷，應依刑事訴訟法第367條前段、第372條，判決如
    主文。
中    華    民    國   100    年    7     月    29    日
            刑事第十一庭  審判長法  官  郭  同  奇
                                法  官  陳  慧  珊
                                法  官  洪  曉  能
以上正本證明與原本無異。
如不服本判決應於收受送達後十日內向本院提出上訴狀，其未敘
述上訴之理由者並得於提起上訴後十日內向本院補提理由書（均
須按他造當事人之人數附繕本）「切勿逕送上級法院」。
                                書記官  林  明  冬
中    華    民    國   100    年    7     月    29    日